臺灣苗栗地方法院交通事件裁定　　　　 93年度交聲字第280號
原 處分機關　交通部公路總局新竹區監理所苗栗監理站
異　議　人
即受處分人　 甲○○
上列受處分人因違反道路交通管理處罰條例案件，對於交通部公
路總局新竹區監理所苗栗監理站93年10月29日以竹監苗字第裁
54-ACU000000-0號裁決處分（原舉發案號：臺北市警察局北市警
交大字第ACU559843號），聲明異議，本院裁定如下：
    主  文
原處分撤銷。
甲○○不罰。
    理  由
一、本件異議意旨略以：異議人即受處分人甲○○現居住在苗栗
    市，並在新竹市擔任看工寮的工作，上班時間均未晚上到凌
    晨，舉發當日與機車均在苗栗，臺北市○○○○路在哪兒都
    不知道，何來違規？況且該機車是使用多年之老車，經常出
    毛病，只適合短距離行駛，異議人有駕照已經20幾年，奉公
    守法，從來沒有給警員開過紅單，且該警員應該提出證據，
    以眼睛注視有無誤差，爰依法聲明異議等語。
二、按汽車駕駛人，行經有燈光號誌管制之交岔路口闖紅燈者，
    處新臺幣1,800 元以上5,400 元以下罰鍰；汽車駕駛人有上
    列各款所列條款之一者，除依原條款處罰鍰外，並予記點：
    三、有第43條、第53條或第54條情形之一者，各記違規點數
    3 點，道路交通管理處罰條例第53條、第63條第1 項第1 款
    固分別定有明文；又於93年8 月1 日下午9 時03分，車牌號
    碼AYG-908 號重型機車，經駕駛而在臺北市○○路，因闖紅
    燈，經警舉發1 節，亦有臺北市警察局士林分局交通隊北市
    警交大字第ACU559843號「舉發違反道路交通管理事件通知
    單」一紙附卷可憑；然依異議人之辯詞，則本件爭點應係當
    時違規遭舉發者是否確係異議人？
三、經查：
（一）觀乎前開「舉發違反道路交通管理事件通知單」，於駕駛
      人或行為人姓名欄係寫明「逕行舉發」，於「收受通知聯
      者簽章」欄係空白，因此本件執勤警員並沒有親眼目睹駕
      駛人係異議人。
（二）又異議人於92年11月起至93年10月初在新竹市看擔任看工
      寮之工作，工作時間為24小時均住在工地，沒有休假，有
      證人即全力營造工程有限公司工地主任張秋煌在本院訊問
      時證稱屬實，並提出上開公司開立之扣繳憑單可證，堪認
      異議人之舉發當時即93年8 月1 日在新竹市擔任看顧工寮
      工作。
（三）再者異議人為30年4 月5 日出生，舉發當時年齡為63歲，
      其辯稱無體力從苗栗或新竹騎車到臺北一情應有可能。
四、按法院受理交通事件，準用刑事訴訟法之規定，道路交通管
    理處罰條例第80九條前段定有明文。是最高法院76年台上字
    第4986號判例「認定犯罪事實所憑之證據，雖不以直接證據
    為限，間接證據亦包括在內。然而無論直接證據或間接證據
    ，其得為訴訟上之證明者，須於通常一般之人均不致有所懷
    疑，而得確信其為真實之程度者，始得據為有罪之認定。倘
    其證明尚未達到此一程度，而有合理之懷疑存在而無從使事
    實審法院得有罪之確信時，即應由法院為諭知被告無罪之判
    決」揭示刑事訴訟法上法院認定事實之最重要原則 (即認定
    被告有罪，就該有罪事實不能有任何之合理懷疑存在原則)
    ，於法院審理違反「道路交通管理處罰條例」案件時，亦有
    其適用。易言之，法院於審理違反「道路交通管理處罰條例
    」案件，當踐行完畢調查證據程序後，為事實之認定時，如
    就原處分機關所認定行為人之違規事實仍有合理懷疑而無法
    百分之百確信行為人確有該當於「道路交通管理處罰條例」
    各該處罰規定之構成要件事實時，此際即應依訴訟上之待證
    事實「倘有懷疑，則從被告之利益作解釋」之證據法則，作
    對受處分人有利之認定。綜上所述，異議人所辯尚非無足採
    信；此外，復無充分之證據足證異議人確有前述違反道路交
    通管理處罰條例之行為，是原處分機關就此所為之裁決處分
    即有未洽。
五、從而，本件異議為有理由，原處分機關所為之本件裁決處分
    應予撤銷，並由本院自為裁定。
據上論斷，應依道路交通案件處理辦法第20條前段，裁定如主
文。
中　　華　　民　　國　　94　　年　　7 　　月　　20　　日
                  交通法庭法　官　張珈禎
以上正本證明與原本無異
如不服本裁定應於送達後5日內向本院提出抗告狀
                          書記官　黃雅琦
中　　華　　民　　國　　94　　年　　8 　　月　　8 　　日
